【裁判字號】    99,抗,264
【裁判日期】    991021
【裁判案由】    聲請定其應執行刑
【裁判全文】
臺灣高等法院高雄分院刑事裁定           99年度抗字第264號
抗  告  人
即  受刑人  甲○○
上列抗告人因公共危險案件，不服臺灣屏東地方法院中華民國99
年9 月1 日定應執行刑之裁定（99年度聲字第1108號），提起抗
告，本院裁定如下：
    主  文
抗告駁回。
    理  由
一、抗告意旨略以：抗告人前所犯違背安全駕駛致交通危險罪案
    件，業經臺灣屏東地方法院以99年度交簡字第218 號判處有
    期徒刑4 月確定，並已由臺灣屏東地方法院檢察署以99年度
    執字第1866號易科罰金執行完畢，是原審法院仍將抗告人所
    犯附表所示二罪定執行刑8 月，如易科罰金以新台幣900 元
    折算1 日，原裁定未將上開已易科罰金之部分即新台幣12萬
    元予以扣除，其影響抗告人權益甚鉅，原裁定顯有違誤，爰
    依法提起抗告云云。
二、按裁判確定前犯數罪者，併合處罰之。又數罪併罰，有二裁
    判以上者，依刑法第51條之規定，定其應執行之刑。刑法第
    50條、第53條分別定有明文。被告犯應併合處罰之數罪，經
    法院以判決或裁定定其數罪之應執行刑確定者，該數罪是否
    執行完畢，均係以所定之應執行刑全部執行完畢為斷。其在
    定應執行刑之前已先執行之有期徒刑之罪，因嗣後與他罪合
    併定應執行刑，而由檢察官換發執行指揮書執行應執行刑，
    其前已執行之有期徒刑部分，僅應予扣除，該罪宣告之刑不
    能認為已執行完畢。亦即若僅數罪中之一罪所宣告之刑執行
    完畢，而數罪合併所定應執行之刑尚未執行完畢，應認為執
    行未畢。意即，刑法第47條所謂之執行完畢，就數罪併罰案
    件，係指所定之執行刑執行完畢而言。如於定執行刑之前，
    有部分犯罪先行確定，而先予執行，仍應於數罪之裁判均確
    定後，依刑法規定，定其應執行之刑，俟檢察官指揮執行其
    應執行之刑時，再就形式上已執行部分，予以折抵扣除，不
    能謂先前確定之罪，已經執行完畢。（最高法院99年度台非
    字第33號、91年度台非字第328 號裁定意旨、78年度第2 次
    刑事庭會議決議意旨參照）。
三、經查：抗告人所犯原裁定附表所示之違背安全駕駛致交通危
    險、偽造文書等2 罪，犯罪時間均在原判決附表編號1 之違
    背安全駕駛致交通危險罪判決確定日即99年4 月19日前，合
    於數罪併罰之要件，自應依刑法第53條規定定其應執行刑。
    抗告人所犯違背安全駕駛致交通危險罪案件，經判處有期徒
    刑4 月確定，雖經臺灣屏東地方法院檢察署以99年度執字第
    1866號繳清罰金完畢，有台灣高等法院被告前案紀錄表在卷
    可稽。然原判決附表其餘編號2 之偽造文書罪所處之刑，既
    尚未執行完畢，依前開說明，原判決附表編號1 之違背安全
    駕駛致交通危險罪所處之刑即不得謂已執行完畢，故仍應依
    刑法第53條規定，定其應執行刑。至已執行之原判決附表編
    號1 之違背安全駕駛致交通危險罪有期徒刑4 月之部分，自
    不能重複執行，僅有檢察官將來指揮執行合併刑期時如何扣
    除折抵之問題，尚與本件定應執行之刑之裁定無涉。依上說
    明，仍應先定其應執行刑，再於執行時扣除已執行之部分，
    此不致於影響當事人之權益。抗告意旨認為不得再定執行刑
    云云，為無理由，應予駁回。
四、據上論結，應依刑事訴訟法第412 條，裁定如主文。
中    華    民    國    99    年    10    月    21    日
                  刑事第六庭    審判長法  官  王憲義
                                      法  官  邱永貴
                                      法  官  簡志瑩
以上正本證明與原本無異。
不得再抗告。
中    華    民    國    99    年    10    月    21    日
                                      書記官  吳新貞

司法院資訊處製作；財團法人民間司法改革基金會備份。
